【裁判字號】    97,台上,4491
【裁判日期】    970918
【裁判案由】    違反槍砲彈藥刀械管制條例等罪
【裁判全文】
最高法院刑事判決            九十七年度台上字第四四九一號
上  訴  人  甲○○
上列上訴人因違反槍砲彈藥刀械管制條例等罪案件，不服台灣高
等法院中華民國九十七年七月十七日第二審判決（九十七年度上
訴字第一八七九號，起訴案號：台灣桃園地方法院檢察署九十五
年度偵字第一九三一二號），提起上訴，本院判決如下：
    主  文
上訴駁回。
    理  由
一、寄藏槍枝部分：
按刑事訴訟法第三百七十七條規定，上訴於第三審法院，非以判
決違背法令為理由，不得為之。是提起第三審上訴，應以原判決
違背法令為理由，係屬法定要件。如果上訴理由書狀並未依據卷
內訴訟資料，具體指摘原判決不適用何種法則或如何適用不當，
或所指摘原判決違法情事，顯與法律規定得為第三審上訴理由之
違法情形，不相適合時，均應認其上訴為違背法律上之程式，予
以駁回。本件上訴人甲○○上訴意旨略稱：證人張秋森與林秋紅
之證詞互相矛盾有瑕疵，不得作為論罪之唯一證據，搜索扣押之
槍枝未拍照存證，有違常理云云。
惟查原判決依憑證人張秋森、林秋紅之證言，自願搜索同意書一
紙、扣案之改造槍枝一枝、子彈一顆，內政部警政署刑事警察局
民國九十五年九月二十六日刑鑑字第0950135002號槍彈鑑定書一
件、槍枝初步檢視照片三張等證據，資以認定上訴人有原判決所
記載之犯罪事實，因而撤銷第一審關於上訴人未經許可寄藏槍枝
部分之判決，改判依想像競合犯之例論處上訴人未經許可，寄藏
可發射子彈具有殺傷力之改造手槍（累犯，處有期徒刑三年六月
）罪刑，已詳述其所憑之證據及理由。對於上訴人矢口否認有何
寄藏槍枝、子彈之犯行，辯稱：警員執行搜索時並未搜到槍、彈
，在派出所時，也沒有提到這把槍，此外伊係在無意識狀態下說
槍枝及子彈是「楊致川」寄放在住處云云，經綜合調查證據之結
果，認不可採，已於判決內詳為指駁並說明其理由。原判決所為
論述，核與卷證資料相符，從形式上觀察，並無違背法令之情形
。按認事採證、證據之取捨及證據證明力之判斷，俱屬事實審法
院之職權，苟無違背證據法則，自不能指為違法。證人即持搜索
票前去值勤之警員張秋森於第一審審理中證稱：上訴人住處的客
廳堆滿雜物，扣案的槍枝及行竊工具就放在包包裡，擺放在客廳
的雜物裡面，搜索當時，伊有向上訴人詢問槍、彈是何人所有，
上訴人表示槍枝及子彈不是他的，是朋友「楊致川」寄放等語；
證人林秋紅於第一審審理中亦證稱：警察搜索客廳及房間過程，
伊與上訴人是分開查的，搜索客廳時，伊人在房間，所以伊不知
道上訴人那裡搜到什麼東西，但警察在警察局問上訴人時，伊才
聽到有扣到槍等語。由證人張秋森證述該槍枝及子彈係在上訴人
住處客廳起出，核與證人林秋紅於警詢中稱有聽聞查扣到槍枝等
情以觀，再佐以上訴人於警詢及偵查中先後供稱：經搜得之扣案
槍、彈係伊朋友「楊致川」所寄放等語，上訴人對於經查獲寄藏
持有槍、彈之犯行雖多所辯解，惟對於警方自其住處搜得扣案之
槍、彈之事實並未否認，堪認扣案之具有殺傷力之槍枝及子彈，
確實係在上訴人住處查獲後扣案。又上訴人為警查獲至警詢中製
作筆錄，警員有將查扣之槍枝及子彈擺放在上訴人面前一同拍照
，有附卷照片一張在卷可佐（見偵字第一九三一二號卷第三三頁
），茍扣案之具有殺傷力之槍枝及子彈，並非在上訴人住處起出
，上訴人於警局拍照之際，豈有未當場提出質疑之理？原判決因
認上訴人於警詢、偵查時自白有寄藏上開槍、彈等情與事實相符
，並無不合。又證人張秋森與林秋紅之證詞並無矛盾之處。上訴
人上訴意旨並未依據卷內訴訟資料，對原判決究竟如何不適用法
則或適用不當為具體之指摘，徒憑己見就原判決已說明事項或屬
原審採證認事職權之適法行使，任意指為違法，核與法律規定得
為第三審上訴理由之違法情形，不相適合。其就寄藏可發射子彈
具有殺傷力之改造手槍部分之上訴，違背法律上之程式，應予駁
回。
二、加重竊盜部分：
按刑事訴訟法第三百七十六條所列各罪之案件，經第二審判決者
，不得上訴於第三審法院，法有明文。本件上訴人甲○○被訴加
重竊盜罪部分，原審係依刑法第三百二十一條第一項第二款、第
三款論處罪刑，核屬刑事訴訟法第三百七十六條第二款之案件。
依首開說明，既經第二審判決，自不得上訴於第三審法院，上訴
人竟一併提起上訴，顯為法所不許，此部分亦應駁回。
據上論結，應依刑事訴訟法第三百九十五條前段，判決如主文。
中    華    民    國  九十七  年    九    月   十八   日
                      最高法院刑事第二庭
                          審判長法官  莊  登  照
                                法官  黃  一  鑫
                                法官  許  錦  印
                                法官  劉  介  民
                                法官  張  春  福
      本件正本證明與原本無異
                                      書  記  官
中    華    民    國  九十七  年    九    月  二十三  日
                                                      Ｅ


司法院資訊處製作；財團法人民間司法改革基金會備份。
